臺灣臺北地方法院刑事判決　　　　　　　　　　　　九十三年度訴字第一０五三號
　　公　訴　人　臺灣臺北地方法院檢察署檢察官
　　被　　　告　甲○○
　　指定辯護人　本院公設辯護人沈芳萍
右列被告因重傷害案件，經檢察官提起公訴（九十三年度偵字第一００五八號），本
院判決如左：
    主      文
甲○○共同傷害人之身體，處有期徒刑肆月，如易科罰金，以參佰元折算壹日。緩刑
參年。
    事      實
一、丙○○與乙○○原係男女朋友，於民國九十二年十月二十二日至二十四日同赴澎
    湖縣遊玩，詎於二十三日晚間，二人因細故發生口角，丙○○進而基於傷害之犯
    意，徒手抓住乙○○雙手，致乙○○受有雙臂多處紅腫、瘀青之傷害（此部分業
    據乙○○於本院九十三年九月三日準備程序時當庭撤回告訴，並經本院就丙○○
    部分為公訴不受理判決）。而乙○○因上開情事，乃以電話央請甲○○於翌日（
    即十月二十四日）下午至台北市松山機場接機，甲○○遂於同月二十四日下午六
    時四十五分許，與乙○○之兄張志明（偵查通緝中）、及真實姓名年籍不詳綽號
    「阿忠」之成年男子一同前往台北市松山機場，見丙○○與乙○○步出機場，甲○○、張志明及綽號「阿忠」即共同基於傷害之犯意聯絡，由張志明藉邀約丙○○談話之故，將丙○○帶至前揭機場之停車場後，甲○○等三人即各徒手毆打丙○○腹部、頭部等處，致丙○○受有臉部七乘三公分、四乘二公分瘀傷、三乘二
    公分挫傷，並因此致丙○○左眼外傷性視神經病變，左眼視力受損降至○．一五
    之傷害。
二、案經丙○○告訴警政署航空警察局台北分局移送臺灣臺北地方法院檢察署檢察官
    偵查起訴。
    理      由
一、右揭犯罪事實，業據被告甲○○於本院審理時，坦承不諱，核與告訴人丙○○於
    警詢、偵查及本院審理時指述之情節大致相符；且告訴人於九十二年十月二十四
    日晚上八時因外傷至台北市立仁愛醫院急診，經會診眼科檢查後，發現瞳孔對光
    反應（左）不良且視神經有蒼白現象，診斷為左眼外傷性視神經病變，後住院接
    受高劑量類固醇治療及進一步電腦斷層掃瞄及眼神經電生理檢查，發現左眼窩外
    側有緊壓性骨折，眼神經電生理反應不良，除其左眼於此次外傷前已經有視神經
    方面的病變外，應是此次外傷導致左眼窩外側受到重擊，產生瞬間壓迫性力量傳
    到視神經犯，造成視神經傷害，有台北市立仁愛醫院九十三年六月二十一日北市
    仁醫歷字第○九三六○四九八五○○號函、同年七月十四日北市仁醫歷字第○九
    三六○五七八七○○號函及所附病歷附卷足供參佐，而告訴人於九十三年十一月
    二十三日本院審理時，已證述其在案發前之視力均正常，足認告訴人所受左眼外
    傷性視神經病變，係被告之傷害犯行所致無疑。此外，復有台北市立仁愛醫院九
    十二年十月三十日北市仁醫診字第○○七號、同年十一月四日（甲）字第○三九
    八號驗傷診斷書，及九十三年十一月八日北市仁醫歷字第○九三六○九五三九○○號函、九十三年十一月二十二日診字第○九三一一○○○五二六號診斷證明書
    在卷可稽，被告犯行明確，堪以認定，應依法論科。
二、按刑法第十條第四項第六款之重傷，係指除去同項第一款至第五款之傷害而於身
    體或健康有重大不治或難治之傷害者而言，如毀敗一目或二目之視能，按照該項
    第一款之規定，固屬重傷，假使所傷之目，僅祇視能減衰，並未完全毀敗，縱令
    此種減衰具有不治或難治之情形，仍與第六款所定之內容並不相當，不能遽依重
    傷論科（最高法院二十五年上字第四六八○號判例供參）。經查，本件告訴人於
    案發後，其左眼最佳矯正視力於九十二年十月三十日檢驗為○．○八、同年十一
    月二十八日檢驗結果為○．○五，至九十三年十一月二十二日則為○．一五，分
    別有前揭台北市立仁愛醫院北市仁醫診字第○○七號驗傷診斷書、及九十三年十
    一月八日北市仁醫歷字第○九三六○九五三九○○號函、診字第○九三一一○○○五二六號診斷證明書可憑，足認告訴人左眼視能，固確有減衰，惟顯尚未達完
    全毀敗之程度。是核被告所為，係犯刑法第二百七十七條第一項之傷害罪。公訴
    意旨認應依同條第二項重傷罪處斷，容有未洽，惟起訴之社會基本事實相同，爰
    依法變更起訴法條。被告與張志明、綽號「阿忠」之成年男子間，有犯意聯絡及
    行為分擔，均為共同正犯。爰審酌被告僅因細故即出此犯行，致告訴人丙○○所
    受傷害程度非輕，惟犯後坦承犯行、並表悔悟，復與告訴人已達成和解等一切情
    狀，量處如主文所示之刑，並諭知易科罰金之折算標準。又被告前未曾受有期徒
    刑以上刑之宣告，有卷附臺灣高等法院被告全國前案紀錄表可按，經此教訓應知
    警惕而無再犯之虞，本院因認對其所宣告之刑，以暫不執行為適當，爰併予宣告
    緩刑三年，以啟自新。
據上論斷，依刑事訴訟法第二百九十九條第一項前段、第三百條，刑法第二十八條、
第二百七十七條第一項、第四十一條第一項前段、第七十四條第一款，罰金罰鍰提高
標準條例第一條前段、第二條，判決如主文。
本案經檢察官李鴻維到庭執行職務。
中　　　華　　　民　　　國　　九十三　　年　　十二　　  月　　　七　　　日
                                臺灣臺北地方法院刑事第十六庭
                                        審判長法  官  劉  嶽  承
                                              法  官  胡  宗  淦
                                              法  官  王  幸  華
右正本證明與原本無異
如不服本判決應於送達後十日內向本院提出上訴狀
                                              書記官  陳  泰  寧
中　　　華　　　民　　　國　　九十三　　年　　十二 　　 月　　　七　　　日
附論罪科刑依據法條：
中華民國刑法第二百七十七條
傷害人之身體或健康者，處三年以下有期徒刑、拘役或一千元以下罰金。
犯前項之罪因而致人於死者，處無期徒刑或七年以上有期徒刑；致重傷者，處三年以
上十年以下有期徒刑。
